臺灣高雄地方法院民事裁定
108年度消債更字第141號
聲  請  人  洪中正  
0000000000000000

代  理  人  李承書律師
上列聲請人因消費者債務清理事件聲請更生，本院裁定如下：
    主  文
聲請人洪中正自中華民國一百零八年九月十七日下午四時起開始
更生程序。
命司法事務官進行本件更生程序。
    理  由
一、聲請意旨略以：伊無力清償債務，曾請求銀行公會協商成立
    ，然收入不豐，勉為償還數期後仍不得已毀諾，實有不可歸
    責於己之事由致不能履行，爰聲請准予更生等語。
二、按債務人不能清償債務或有不能清償之虞者，得依本條例所
    定更生或清算程序，清理其債務。債務人無擔保或無優先權
    之債務總額未逾新臺幣（下同）1,200 萬元者，於法院裁定
    開始清算程序或宣告破產前，得向法院聲請更生。法院開始
    更生程序之裁定，應載明其年、月、日、時，並即時發生效
    力。法院裁定開始更生或清算程序後，得命司法事務官進行
    更生或清算程序，必要時得選任律師、會計師或其他適當之
    自然人或法人一人為監督人或管理人。消費者債務清理條例
    （下稱本條例）第3 條、第42條第1 項、第45條第1 項及第
    16條第1 項分別定有明文。
三、經查：
㈠、聲請人曾請求銀行公會協商債務方案成立，約定自民國95年
    6月起，分132期，利率1.88％，每月清償新臺幣（下同）48,
    782元，惟於98年8月29日最後一次繳款後，即未再繳款而於
    98年9月通報毀諾，此有協議書（卷第21頁）、聯邦銀行陳
    報狀（卷第127至133頁）可參。而聲請人於98年未申報所得
    ，有財政部高雄國稅局三民分局函（本案卷第142頁）附卷
    可考，又觀諸其勞保投保資料所載，當時係於全方衛保全股
    份有限公司投保，投保薪資為31,800元。以聲請人斯時收
    入，應已無法負擔每月48,782元之還款金額。堪認聲請人之
    收入無法持續支應前揭生活開支及協商款項，致繼續履行有
    所困難，亦即可認聲請人有不可歸責於己之事由，致不能履
    行原協商條件。
㈡、聲請人於106年度至107年度申報之所得分別為417,716元、44
    2,594元，平均每月所得各為34,810元、36,883元（本件元
    以下均採四捨五入計算），有中鋼公司股票96股、共有之土
    地2筆（未設定抵押權，聲請人稱現為空地），土地公告現
    值共計82,150元，並有全球人壽保單解約金136,217元（另
    有保單號碼00000000號保單於107年8月2日變更要保人為配
    偶，全球人壽以聲請人非要保人為由，拒為提供該筆保單之
    解約金，附此敘明），原有南山人壽保單，惟均非要保人，
    且均已失效，另原有1996年3月出廠車輛1部，業於108年4月
    13日移轉登記予蔡明諺；又聲請人於106年1月至107年12月
    於全川物業管理顧問股份有限公司任職，106至107年申報薪
    資所得各為417,628元、442,509元，自108年1月起每月領取
    11,457元勞保老年年金，待勞工紓困貸款清償後，則改為每
    月領取17,185元，前於108年1月14日、4月26日另領取340,2
    87元、3,456元退休金，現配偶每月資助4,000元，未領取其
    他補助及給付，成年子女亦未給付扶養費等情，有財政部高
    雄國稅局105年至106年綜合所得稅各類所得資料清單及財產
    歸屬資料清單（卷第19至20頁）、財產及收入狀況說明書（
    卷第8至10頁）、債權人清冊（卷第3至7頁）、戶籍謄本（
    卷第54頁）、勞工保險被保險人投保資料表（卷第18頁）、
    個人商業保險查詢結果表（卷第63頁）、財團法人金融聯合
    徵信中心前置協商專用債權人清冊（卷第50至53頁）、信用
    報告（卷第48至49頁）、高雄市政府社會局函（卷第45頁）
    、高雄市政府都市發展局函（卷第44頁）、汽車過戶登記書
    （卷第112頁）、臺灣集中保管結算所股份有限公司函（卷
    第121至126頁）、屏東縣東港地政事務所函（卷第143至149
    頁）、薪資單（卷第56至61頁）、保證書（卷第140至141頁
    ），在職證明書（卷第55頁）、勞動部勞工保險局函（卷第
    43頁）、存簿（卷第75頁、第77至107頁）、南山人壽保險
    股份有限公司函（卷第152至153頁）、全球人壽保險股份有
    限公司函（卷第150至151頁）等附卷可證。則在別無其他資
    料可認聲請人有其他收入之情形下，以其每月領取之勞保老
    年年金加計配偶每月資助共計15,457元（計算式：11,457＋4
    ,000＝15,457）核算現在償債能力之基礎，堪認妥適。開始
    更生後如領取之勞保老年年金數額有所變動，仍得依情形調
    整其收入水準之認定，附此敘明。
㈢、關於聲請人個人日常必要支出部分，聲請人主張租屋居住，
    每月租金9,000元，並提出租賃契約（卷第72至74頁）在卷
    可稽。按債務人必要生活費用，以最近一年衛生福利部或直
    轄市政府所公告當地區每人每月最低生活費一點二倍定之，
    本條例第64條之2第1項定有明文。本院參酌衛福部社會司所
    公告108年度高雄市最低生活費為13,099元，則聲請人每月
    最低生活所必需除有特殊情形並有證據證明者外，自宜以此
    之1.2倍即15,719元為度，始得認係必要支出。聲請人主張
    每月必要支出約14,835元，低於本院計算之基準，尚屬合理
    。
㈣、綜上所述，聲請人每月平均收入為15,457元，扣除必要生活
    費14,835元，剩餘622元。而聲請人目前負債總額為6,212,9
    67元（卷第3至7頁債權人清冊），扣除聲請人所有土地現值
    82,150元、全球人壽保單解約金136,217元後，以上開餘額
    按月攤還結果，至少約需803年【計算式：（6,212,967－82,
    150－136,217）÷622÷12＝803】始能清償完畢。堪認聲請人有
    不能清償債務之情事。此外，聲請人無擔保或無優先權之債
    務總額未逾1,200萬元，且無本條例第6條第3項、第8條或第
    46條各款所定駁回更生聲請之事由存在。則聲請人聲請更生
    為有理由，應予准許，爰命司法事務官進行本件更生程序。
四、依本條例第11條第1 項、第45條第1 項、第16條第1 項，裁
    定如主文。
中　　華　　民　　國　 108　　年　　9 　　月　　17　　日
              　　民事庭　　法　　　官　賴寶合
以上正本係照原本作成。
本裁定不得抗告。
中　　華　　民　　國　 108　　年　　9 　　月　　17　　日
  　                        書記官　胡美儀